【裁判字號】    90,易,103
【裁判日期】    900523
【裁判案由】    違反毒品危害防制條例
【裁判全文】
臺灣新竹地方法院刑事判決                            九十年度易字第一三號
    公  訴  人  臺灣新竹地方法院檢察署檢察官
    被      告  甲○○
右列被告因違反毒品危害防制條例案件，經檢察官提起公訴（八十九年度毒偵字第二
二七九、二七七三號），本院判決如左：
    主      文
甲○○連續施用第二級毒品，累犯，處有期徒刑捌月。扣案之第二級毒品安非他命壹
小包（毛重貳點陸貳伍公克）沒收銷毀之；裝填器壹支沒收。
    事      實
一、甲○○曾有多次違反麻醉藥品管理條例前科，最近一次經本院判處有期徒刑八月
    確定，於民國（下同）八十八年二月七日執行完畢。又因施用毒品案件，經本院
    以八十八年度毒聲字第一四二六號裁定送觀察、勒戒後，認無繼續施用毒品之傾
    向，而由台灣新竹地方法院檢察署檢察官，於八十八年八月十日以八十八年度偵
    字第五六九八號為不起訴處分確定。復因施用毒品案件，再經本院於八十八年九
    月八日，以八十八年度毒聲字第一八四七號裁定送勒戒處所觀察、勒戒，認有繼
    續施用毒品之傾向，經本院於八十八年十一月二十五日，以八十八年度易字第九
    ０四號，判處有期徒刑六月確定（尚未執行），同時經本院以八十八年度毒聲字
    第二０五一號裁定令入戒治處所施以強制戒治，後經戒治所評定合格，認無繼續
    戒治之必要，而經本院以八十九年度毒聲字第八二四號裁定停止戒治，所餘戒治
    期間，付保護管束，並於八十九年四月二十四日交付保護管束（保護管束期間至
    八十九年十月七日止），詎其竟仍不知悔悟，復基於概括之犯意，自八十九年五
    月上旬某日起，至九十年二月間某日止，連續在新竹縣新埔鎮○○街一六０號家
    中等處，非法施用第二級毒品安非他命多次。嗣於八十九年九月四日十四時許，
    在新竹縣新埔鎮○○路一七三號前為警查獲，同年十一月十三日下午十四時三十
    分許，復在新竹縣關西鎮○○路友聯社生鮮超市前駕駛車號Ｚ七─四一０三號自
    小客車為警臨檢盤查，並扣得其所有之第二級毒品安非他命一小包（毛重二．六
    二五公克）及供吸食安非他命犯罪所用之裝填器一支。
二、案經新竹縣警察局新埔分局報請臺灣新竹地方法院檢察署檢察官偵查起訴。
    理      由
一、右揭犯罪事實，業據被告羅隆興於本院審理時坦承不諱，並有扣案安非他命一小
    包（毛重二．六二五公克）及裝填器一支可資佐證，且被告二次獲案時被採尿液
    ，經送驗結果，均呈安非他命陽性反應，有新竹縣衛生局尿液檢驗單二紙、法務
    部調查局檢驗通知書一紙在卷可按。再者，被告曾因施用毒品案件，經本院裁定
    送勒戒處所觀察、勒戒後，認無繼續施用毒品傾向，經臺灣新竹地方法院檢察署
    檢察官於八十八年八月十日，以八十八年度偵字第五六九八號為不起訴處分確定
    。復因施用毒品案件，再經本院於八十八年九月八日，以八十八年度毒聲字第一
    八四七號裁定送勒戒處所觀察、勒戒，認有繼續施用毒品之傾向，經本院以八十
    八年度易字第九０四號，判處有期徒刑六月確定，並以八十八年度毒聲字第二０
    五一號裁定令入戒治處所施以強制戒治；嗣經戒治所評定合格，認無繼續戒治之
    必要，而經本院以八十九年度毒聲字第八二四號裁定停止戒治，所餘戒治期間，
    付保護管束，並於八十九年四月二十四日交付保護管束（保護管束期間至八十九
    年十月七日止），此有臺灣新竹地方法院檢察署刑案資料查註紀錄表、臺灣高等
法院被告全國前案紀錄表、臺灣新竹地方法院檢察署檢察官保護管束指揮書及本
    院刑事判決一份、刑事裁定二份附卷可稽。綜上，本件事證已臻明確，被告犯行
    洵堪認定。
二、核被告甲○○所為，係犯毒品危害防制條例第十條第二項之施用第二級毒品罪。
    其先後多次施用毒品之行為，時間緊接，所犯罪名相同，顯係出於概括犯意反覆
    為之，為連續犯，應依刑法第五十六條之規定以一罪論，並加重其刑。起訴書雖
    僅論及被告於八十九年九月四日下午三時許回溯九十六小時內某時起至同年十一
    月十三日十四時三十分許回溯九十六小時內某時止之施用第二級毒品安非他命行
    為，而未及其餘，唯其餘部分與起訴論罪科刑部分，既有連續犯之裁判上一罪關
    係，本院自應併予審酌。又被告曾有多次違反麻醉藥品管理條例前科，最近一次
    經本院判處有期徒刑八月確定，於八十八年二月七日執行完畢，有台灣新竹地方
    法院檢察署刑案資料查註紀錄表及台灣高等法院被告全國前案紀錄表附卷可查，
    其於有期徒刑執行完畢後，五年以內再犯本件有期徒刑以上之罪，為累犯，依刑
    法第四十七條之規定遞加重其刑。至其施用前後持有第二級毒品安非他命之低度
    行為，應為施用之高度行為所吸收，不另論罪。爰審酌被告無視法令之禁止，施
    用足以導致精神障礙及生命危險之成癮性毒品，兼以施用毒品所生危害以自戕健
    康為主，及其施用期間長短，事後坦承犯行等一切情狀，量處如主文所示之刑。
三、扣案安非他命一小包（毛重二．六二五公克），屬管制之第二級毒品，應依毒品
    危害防制條例第十八條第一項前段沒收銷燬；另裝填器一支為被告所有供吸食安
    非他命犯罪之物，業據其自承在卷，應依刑法第三十八條第一項第二款沒收。
據上論斷，應依刑事訴訟法第二百九十九條第一項前段，毒品危害防制條例第十條第
二項、第十八條第一項前段，刑法第十一條前段、第五十六條、第四十七條、第三十
八條第一項第二款，判決如主文。
本案經檢察官吳金棟到庭執行職務。
中      華      民      國    九十    年      五      月      二十三    日
                                       臺灣新竹地方法院刑事第二庭
                                           法  官  楊  明  箴
右正本證明與原本無異。
如不服本判決，應於判決送達後十日內向本院提出上訴狀( 應附繕本 )，上訴於
臺灣高等法院。
                                              書記官  陳  進  楷
中      華      民      國    九十    年      五      月      二十八    日
附錄論罪科刑法條：毒品危害防制條例第十條第二項。
施用第二級毒品者，處三年以下有期徒刑。


司法院資訊處製作；財團法人民間司法改革基金會備份。
